【裁判字號】    97,簡抗,49
【裁判日期】    971208
【裁判案由】    排除侵害
【裁判全文】
臺灣臺北地方法院民事裁定              97年度簡抗字第49號
抗  告  人  甲  ○
                      號7樓
訴訟代理人  楊嘉中律師
上列抗告人因與相對人乙○○間請求排除侵害事件，抗告人對於
民國97年5月6日本院新店簡易庭97年度店補字第99號所為之裁定
提起抗告，本院裁定如下：
    主      文
原裁定廢棄。
其餘抗告駁回。
    理      由
一、按訴訟標的之價額，由法院核定。核定訴訟標的之價額，以
    起訴時之交易價額為準；無交易價額者，以原告就訴訟標的
    所有之利益為準。法院因核定訴訟標的價額，得依職權調查
    證據。同法第77之1條復有明定。次按第一審之訴訟程序有
    重大瑕疵者，法院得廢棄原裁定，而將該事件發回原法院。
    但以因維持審級制度認為必要時為限。此同法第436之2第2
    項準用第495條之1第1項、第451條第1項自明。
二、抗告意旨略以：本件相對人乙○○起訴請求抗告人將坐落在
    臺北縣新店市○○段大坪腳小段第30144地號土地上面積64
    平方公尺之墳墓及附屬建物拆除，惟系爭土地之交易價額達
    新臺幣（下同）165萬7500元，故本件應適用通常訴訟程序
    而非簡易訴訟程序，惟法院核算訴訟標的金額為16萬2000元
    ，並行簡易訴訟程序，抗告人爰聲明廢棄原簡易程序及核定
    訴訟費用之裁定，改行通常訴訟程序等語。
三、經查：本件相對人於民國97年5月2日起訴，請求抗告人將坐
    落在臺北縣新店市○○段大坪腳小段第30144地號土地上面
    積64平方公尺之墳墓及附屬建物拆除，惟未繳納裁判費，原
    審乃於97年5月6日核定訴訟標的價額為16萬2000元，有97年
    度店補字第99號裁定在卷。然本件經送估價結果，認系爭標
    的坐落臺北縣新店市○○街上，地形呈不規則形，面臨12公
    尺巷道，因其上有大大小小100多個墳墓且相鄰眾多墳墓，
    西側有乙座碧潭金寶靈塔，整體個別條件不佳，土地使用分
    區為乙種風景區，本次估價蒐集區域內使用強度相同之乙種
    風景區土地案例比較之，再針對嫌惡部分另行調整，得出本
    次堪估標的價格為每坪4萬5000元，有宏大不動產估價師聯
    合事務所97年10月29日函所附估價報告書附卷可稽，依相對
    人訴請返還面積64平方公尺計算，本件訴訟標的價額應為87
    萬1200元（計算式：64×0.3025×45000＝871200），原審
    應另行核定訴訟標的價額，並命相對人補正應繳納之裁判費
    ，原審逕以原補費裁定命相對人繳納裁判費，並適用簡易訴
    訟程序，於法自有未洽，抗告意旨指摘原裁定不當，聲明廢
    棄，為有理由，為維持審級制度，並保障當事人之程序權，
    應予廢棄，爰發回原法院為適當處理。至抗告人另請求本件
    應改行通常訴訟程序云云，惟本件原審已於97年11月4日判
    決，抗告人現上訴中，有97年度店簡字第1333號判決、民事
    上訴狀附卷可參，抗告人以此指摘應廢棄簡易訴訟程序，改
    依通常訴訟程序，為無理由，應予駁回。
三、據上論結，本件抗告一部有理由，一部無理由，爰裁定如主
    文。
中    華    民    國    97    年    12   月     8     日
              民事第三庭審判長法  官  丁蓓蓓
                              法  官  黃書苑
                              法  官  孫正華
以上正本係照原本作成。
本裁定不得再抗告。
中    華    民    國    97    年    12    月    8     日
                              書記官  林秀娥


司法院資訊處製作；財團法人民間司法改革基金會備份。
